臺灣臺中地方法院刑事判決　　　　　　　 94年度易字第807號
公　訴　人　臺灣臺中地方法院檢察署檢察官
被　　　告　辛○○
選任辯護人　吳　闖律師
　　　　　　蔡苑宜律師
上列被告因詐欺案件，經檢察官提起公訴（94年度偵字第2647號
），本院判決如下：
    主  文
辛○○意圖為自己不法之所有，以詐術使人將本人之物交付，累
犯，處有期徒刑貳年陸月。
　　犯罪事實
一、辛○○於民國九十三年三、四月間，自友人乙○○、丙○處
    輾轉得知丁○○之友人戊○○因違反藥事法等案件，遭臺灣
    高等法院臺中分院判處有期徒刑二年，亟欲藉特殊管道擺平
    該案，認有機可乘，明知其任職於警訊日報，並擔任「中華
    民國犯罪參議協進會」公關主任，並非司法院官員，且無法
    左右案件判決結果，乃透過丙○等人之介紹，於同年四月十
    三日（起訴書載明四月初），在臺中市○○路○○村路○○
    路口之「DISCOVERY閱讀咖啡館」與戊○○、丁○○、丙○
    等三人見面。辛○○竟意圖為自己不法之所有，向戊○○等
    人佯稱其為「司法院公關室主任」，可在三個月內將戊○○
    之藥事法案件發回更審，惟需活動費新臺幣（下同）三百萬
    元，且須先行交付前金一百五十萬元以活動官司，俟案件發
    回更審後，再支付官司活動費尾款一百五十萬元，致急於化
    解牢獄之災之戊○○陷於錯誤，同意交付該筆費用。戊○○
    隨於同年四月十五日，自其花旗銀行臺中分行提領一百三十
    萬元現金，加上其既有現金二十萬元，合計一百五十萬元，
    交予丁○○，丁○○旋於同日在臺中市○○路「風尚人文咖
    啡廳」將款項交付丙○，請丙○轉交辛○○。丙○本欲將該
    一百五十萬元以匯款方式寄交辛○○，惟辛○○要求丙○直
    接以現金送至桃園交付其本人。繼丙○知悉乙○○與友人甲○○亦要北上，遂搭乘計程車至泰安休息站與乙○○二人會
    合後，再同赴桃園市「真鍋咖啡廳」與辛○○會面。丙○即
    當場將一百五十萬元現金交予辛○○收受，辛○○除當場收
    受該筆現金外，並於丙○與丁○○電話聯絡時，向丁○○表
    示已收受該筆款項。辛○○收取該一百五十萬元款項後，不
    斷地透過丙○、丁○○向戊○○索取尾款一百五十萬元，並
    利用「中華民國犯罪參議協進會」公關部主任身分，於同年
    四月三十日邀請臺北市政府、法務部調查局及警察等機關人
　　員在臺北市○○○路「天成飯店」聚餐機會，邀請丁○○、
　  丙○與會，藉以展現其在司法界之人脈、威望，使丁○○、
    丙○信任其有操控案件結果之能力。惟該筆一百五十萬元活
    動費交付後，辛○○均未依約使戊○○之上開藥事法案件發
    回更審，戊○○、丁○○乃一再透過丙○、乙○○向辛○○
    詢問，均未獲得辛○○擺平案件之明確答覆，遂於九十三年
    九月二十二日親赴司法院尋找辛○○，發現辛○○並非「司
    法院公關室主任」後始知受騙。
二、案經法務部調查局臺中市調查站移送臺灣臺中地方法院檢察
　　署檢察官偵查起訴。
    理  由
一、訊據被告辛○○固坦承伊曾於九十三年四月間某日，與戊○○、丙○及丁○○在公益路與美村路口之「DISCOVERY閱讀
    咖啡館」見面；另於同年月十五日與乙○○、丙○與甲○○
    在桃園市之「真鍋咖啡廳」見面；及於同年月三十日在「天
    成飯店」與司法機關人員不定期聚會，該次聚會丙○、丁○○也有參加等情不諱。惟矢口否認有何詐欺犯行，辯稱：當
    日在「DISCOVERY閱讀咖啡館」見面時，並未提及戊○○遭
    判刑之違反藥事法案件，僅提及翌日調查局要約談戊○○及
    丁○○之事，伊也未曾向在場人士介紹伊為司法院人士；在
    同年月十五日於桃園市之「真鍋咖啡廳」會面時，伊並沒有
    收取一百五十萬元現款，大約於「DISCOVERY閱讀咖啡館」
    會面後一個月左右，丙○有向乙○○提及她拿一百五十萬元
    給伊之事，並質疑為何伊沒有替戊○○辦好事，伊經由乙○○轉告後，立即打電話給戊○○，不要交錢給丙○，伊也是
    事後才知悉本案；同年月三十日在「天成飯店」是伊與司法
    機關、民意代表不定期的聚會，剛好丙○與丁○○來電，伊
    才請她們二人上來，並非刻意叫她們前來參加；伊只是居間
    介紹被告要找好律師處理本案，伊也確實因本案與在臺北執
    業之庚○○律師聯繫過云云。
二、惟查：
  (一)前開事實，業據被害人戊○○於九十三年十二月二十二日臺
  　中市調查站詢問及同日檢察官偵訊時，以證人身分具結後證
    稱：伊於九十一年間因涉嫌違反藥事法案件遭臺中地檢署起
　　訴，於九十二年間遭臺中地院判刑二年，於九十三年四至六
　  月間在三審審理，丁○○告訴伊她的朋友丙○有司法院的關
    係，可代伊處理解決官司問題，伊因急需化解前述官司問題
　  ，乃委託丁○○代為介紹認識丙○，丙○告訴伊她認識「司
    法院公關室主任」辛○○，可在三個月內幫伊將前述官司發
　　回更審，索價三百萬元，伊不疑有他且急於化解前述官司問
　　題，乃於九十三年四至六月間某日由丙○介紹伊與辛○○於
　  臺中市○○路、美村路口「DISCOVERY咖啡廳」見面，當時
    在場者有丁○○、丙○、辛○○及伊四人，當時辛○○自稱
　　蔣先生，而丙○當場介紹辛○○為「司法院公關室主任」，
　  辛○○當時並未否認，伊因與丁○○為多年好友，所以也相
    信其所言，而且當場辛○○表示有把握在三個月內可將伊前
    述官司發回更審，要求伊支付現金三百萬元供其打點官司之
    用，但伊認為該金額龐大，乃當場與辛○○達成協議，先行
　　支付一百五十萬元（該款項乃由伊的金融帳戶中領取現金支
　　付），另一百五十萬元於官司發回更審後再行支付，得到辛○○同意之後，於見面一星期後伊即先將前款一百五十萬元
    交予丁○○，並由其轉交予丙○，至於丙○如何轉交予辛○○伊則不清楚，要問丁○○、丙○才清楚，事後伊涉嫌之前
　　述官司亦未發回更審，辛○○也不知去向，因而伊未再支付
  　其餘之一百五十萬元等語（參九十三年度他字第一三四二號
    卷第二二頁至第三０頁、第六四頁至第六五頁筆錄）。於本
　　院九十四年八月三日審理時，復具結證稱：九十三年四月初
　  是丙○向伊介紹被告頭銜是「司法院公關室主任」，被告並
    沒有否認，在該次見面前就有提到解決伊藥事法案件需要三
    百萬元活動費用，見面時也有再度提到，但伊並不記得是何
　　人所說，該次見面用意是說被告可以三百萬元替伊解決該藥
　  事法案件問題，並未提到丁○○毒品案件翌日要接受調查站
    約談之事，伊也沒有要求丁○○要扛下自己的案件；而在該
    次見面後，伊有付款一百五十萬元，後來在九十三年五月份
    被告有打過一、二次電話給伊，告稱他的一百五十萬元有被
    瓜分，問伊要如何處理，但伊要他自行處理，伊可以確認被
    告有提到一百五十萬元沒有全部拿到，被告確實提到一百五
    十萬元這個金額，但被瓜分若干則不知道，後來被告更透過
　　丁○○一再地向伊索取尾款一百五十萬元，被告打電話給伊
　  時從未提到律師的事，因為伊原本就有律師了，伊是想要找
    其他辦法，剛開始伊問伊所聘請的律師有無可能走此道，律
    師說不可能，等到伊交付一百五十萬元給丁○○轉交丙○再
    轉交被告後，被告還一直打電話向伊要錢，案件卻無下文，
    伊才確定是被騙了；伊在調查站及偵查中所言均屬實在等節
    （參本院卷第八０頁至第八八頁筆錄）。並有證人戊○○設
    於美商花旗銀行臺中分行帳戶於九十三年四月十五日提款一
    百三十萬元之紀錄，有花旗綜合月結單一份附卷可參（附於
    九十四年度偵字第二六四七號卷第二六頁）。
  (二)證人丁○○於九十三年十二月二十二日臺中市調查站詢問，
    及同日檢察官偵訊時，具結後證稱：於九十三年三月底、四
    月初中午十二點多時，丙○聯絡乙○○，與伊約在臺中市廣
　　三百貨大門口碰面，丙○與乙○○搭乘計程車到廣三百貨門
　  口接伊，伊也是當天才認識乙○○，車上乙○○告訴伊該司
    法人員叫蔣先生，．．．沒多久（到桃園後）被告就出現了
    ，被告上伊等的車，在車上伊就問被告大名，被告表示他是
    蔣家「孝」字輩，在司法院工作，伊並問他為何名字沒有「
    孝」字，被告說他是外圍的，所以沒有「孝」字，後來伊等
    就隨被告要求先後到「上閣屋餐廳」、「真鍋咖啡廳」用餐
　　及到ＫＴＶ唱歌，．．．被告向伊要求三萬元車馬費，．．
　　．伊只給了他現金二萬元，在ＫＴＶ唱歌時，伊私下問乙○○，被告是在司法院那個單位任職，乙○○回答他是「司法
    院公關室主任」，當天包括車資五千元、用餐費用，及於Ｋ
    ＴＶ唱歌時，伊給被告現金二萬元等共花了四萬多元，都是
    伊支付的；在「真鍋咖啡廳」伊當場向被告請求幫忙擺平偽
    造文書案、藥事法案，．．．被告當場告訴伊通通包在他身
    上，．．．另外被告主動問伊如果有其他朋友的案件他也可
　　以幫忙解決，因此伊就請被告替戊○○解決戊○○的藥事法
　  案，讓戊○○可以判處緩刑，當場被告向伊保證沒有問題通
    通包在他身上；隔二日左右，被告透過丙○連絡伊北上與他
    見面，還向伊索取五十萬元，伊因為攜帶現金不夠，還到附
　　近提款機提領現金，連同身上已有現金，共給被告十萬元；
　  於九十三年四月初，丙○還連絡伊說，被告已答應幫忙伊與
    戊○○的案件，代價三百萬元，必須先拿出一百五十萬元當
    前金，故於九十三年四月十五日當日戊○○提出現金一百五
    十萬元給伊，當天伊約丙○在臺中市○○路「風尚人文咖啡
    館」碰面，並將一百五十萬元現金交給丙○後，沒多久丙○
    打電話給伊，說她已經北上與辛○○碰面，再隔不久，丙○
    與被告先後與伊通電話，被告向伊表示：他已經收到了，電
    話中不要說太多，他會請丙○帶話給伊。又過不久丙○再打
    電話給伊說，「辛○○要我趕快準備後謝之一百五十萬元，
    我都還沒有回到臺中市，被告就打電話給我，要我再向妳拿
    取後謝之一百五十萬元」；於九十三年四月三十日晚上六點
    半到臺北市「天成飯店」吃飯，當天共有十五、六人共同用
　　餐，由伊支付兩萬元用餐費，被告並請服務生向伊領取小費
　  二千元，．．．之後伊與被告就沒有再見過面，後因發現伊
    和戊○○的官司，沒有一件有享受到特別的待遇，被司法單
　　位照判照罰，且也被衛生署罰款，因此伊才沒有支付尾款一
　  五十萬元等語（參九十三年度他字第一三四二號卷第二五頁
    至第三０頁、第五五頁至第六０頁筆錄）。於本院九十四年
　　八月十七日審理時，具結後其證述內容除如上情外，另證稱
　  ：在「DISCOVERY閱讀咖啡館」見面之前，伊與被告共見面
    二次，第一次是透過乙○○介紹認識，由乙○○與丙○自臺
    中縣太平市搭乘計程車前往臺中市廣三百貨公司前搭載伊一
    同前往北部，認識被告之主要目的是希望被告可以幫忙處理
    伊與戊○○的官司，該次被告說要回去問可以幫忙處理這件
    事的法官朋友，該次伊給被告二萬元車馬費；第二次見面時
    ，被告已經確定他有朋友可以幫忙，又再向伊要車馬費，伊
    給他十萬元；之後九十三年四月十三日在臺中市「風尚人文
    咖啡館」見面，是因為丙○打電話說被告主動來臺中，因為
    戊○○有事，伊才又與丙○、被告一同前往戊○○公司附近
    之「DISCOVERY閱讀咖啡館」，該次就提及要三百萬元及需
    要一百五十萬元當作前金等情，因為隔日伊與戊○○要前往
    調查站接受另案約談，故當日就談妥如果戊○○能於翌日下
    午三時三十分許離開調查站，就在翌日下午支付一百五十萬
    元，如果不行，就改到隔二日（即九十三年四月十五日）上
    午十一時許前支付，本來戊○○提到要在他委任的許漢鄰律
    師事務所當面交錢，但被告說不可以，才改約在他處，當日
    在「DISCOVERY閱讀咖啡館」談的內容都是針對戊○○違反
    藥事法案件如何處理，並未提到翌日調查站約談時應為如何
    之應對，因為當時伊與戊○○都還不知道約談內容；伊與被
    告並未有電話直接連絡，因為被告說伊與戊○○的電話都有
    被監聽，所以由戊○○與伊連絡，伊與丙○連絡，由丙○再
    連絡被告即可，當天在「DISCOVERY閱讀咖啡館」就這樣說
    ；伊於九十三年四月十五日到戊○○辦公室拿到一百五十萬
    元現款後，用牛皮紙袋包裝交給丙○，因為一百五十萬元有
    一千元及二千元，一捆一捆地，所以丙○有稍微把錢拿出來
    看，但沒有細數張數；丙○本來說要用匯的，過幾個小時，
    伊接獲丙○電話說她人在北部，因為被告改要求她直接拿現
    金，所以她直接坐車到桃園，在電話中伊也有問過被告是否
    有收到錢，被告說「有」，但因為被告說伊的電話被監聽，
    在電話中不要說得很清楚，故當初伊有無在電話中問被告是
    否有將錢點清楚，伊忘記了；伊在調查站及偵查中所言均屬
    實在等語（參本院卷第一四九頁至第一五九頁筆錄）。
  (三)證人丙○於九十三年十二月二十二日臺中市調查站詢問，及
    同日檢察官偵訊時，具結後證稱：約於九十三年四月間，伊
　　和丁○○、乙○○三人自臺中搭計程車到桃園市遠東百貨十
　  一樓的餐廳和被告吃飯，當時被告（當時稱呼其為「蔣大哥
    」）自稱在司法院上班，擔任司法主任一職，當次飯局主要
    是丁○○為了解決戊○○的官司問題，請託乙○○介紹被告
    幫忙擺平官司，乙○○曾向伊提起，被告曾經幫很多人擺平
    官司，其也曾介紹多位朋友請被告幫忙擺平官司，乙○○向
    伊介紹被告時表示，他是司法院官員，被告也自稱係司法院
    的司法主任，也向伊表示其曾經成功地幫很多人解決官司，
    加上被告自稱在司法院上班，讓伊相信他確實有能力擺平戊○○官司；被告答應幫忙擺平戊○○之官司，代價三百萬元
    ，先交付一百五十萬元前金，等接到判決書時再交付一百五
    十萬元尾款，當時伊和丁○○都在場，有親耳聽到；事後丁○○在九十三年四月間與伊約在臺中公園旁「風尚人文咖啡
    館」見面，當時丁○○準備一百五十萬元現金要伊匯款給被
    告，伊與被告聯絡匯款事宜時，被告要伊直接將現金拿到桃
    園給他，當天因丁○○要參加立委顏清標母親公祭（經查為
    四月十五日），因此伊自行搭乘計程車前往桃園，途中接獲
    乙○○電話表示，他已經在高速公路的泰安休息站等伊，伊
    遂要計程車帶伊到泰安休息站與乙○○會合，後來乙○○開
    車載伊及其女友一起到桃園市的「真鍋咖啡廳」，當面將一
    百五十萬元交給被告，被告並當場點收該筆現金；當時講好
    要等到判決書下來以後才交付尾款，但是迄今均未收到判決
    書，因此戊○○尚未交付尾款一百五十萬元，但這幾個月來
    ，被告不斷向乙○○、伊及丁○○向戊○○催討尾款等語（
    參九十三年度他字第一三四二號卷第三五頁至第四三頁、第
    六０頁至第六三頁筆錄）。於九十四年三月十七日檢察官偵
    訊時，具結後證稱：伊與乙○○、甲○○一同去桃園市「真
    鍋咖啡廳」時，伊等三人與被告坐同一桌，丁○○將錢放在
    牛皮紙袋內，伊當場將錢交予被告，交錢後伊有撥打電話予
    丁○○說錢已交給被告，之後有將電話轉給被告接聽，伊有
    聽到被告在電話中回答說「有，丙○有將錢交給我」之語，
    被告收錢後就說他要去打點，當天乙○○與甲○○應該知道
    當天伊就是要交錢給被告，因為當天乙○○本來要去看病，
    伊有跟乙○○說伊就是要交錢給被告等語（參九十四年度偵
    字第二六四七號卷第四０頁至第四一頁筆錄）。於本院九十
    四年八月三日審理時具結作證，其證述內容除上情外，另證
    稱：第一次在桃園與被告見面時，丁○○就有先交付二萬元
    予被告，後來第二次再去找被告時，丁○○回來也有說她有
    再拿十萬元給被告，之後又在臺中市「DISCOVERY閱讀咖啡
    館」見面，當時就已經談妥因為戊○○遭判刑二年，被告要
    求戊○○拿出三百萬元，有事被告會發落，他說要去拜託各
    部門的人，他個人無法解決，所以要用錢去解決，並對戊○○說「我交代丙○，問丙○就好了」，如果戊○○願意就直
    接跟伊說，在「DISCOVERY閱讀咖啡館」時已經談妥由戊○○拿錢給伊，伊再拿錢給被告即可，故伊事後才會轉交一百
    五十萬元給被告；丁○○在「風尚人文咖啡館」交錢給伊時
    ，是用牛皮紙袋包裝，伊有稍微看到是現金沒錯，但因太多
    人，故伊沒有清點，丁○○叫伊幫忙去匯款，伊連絡被告，
    被告卻說怕留存根，要伊親自拿至臺北給他，後又改稱拿至
    桃園給他，故伊才坐計程車拿至桃園給被告；被告有說若本
    件他有賺錢的話，要給伊分紅喝茶，將來要伊再介紹案件給
    他，但後來被告直接打電話給戊○○稱叫他直接把錢匯給被
    告即可，並向戊○○稱伊與丁○○都是壞女人，且九十三年
    四月三十日該次在「天成飯店」吃飯時，被告邀請與解決本
    案無關之人士吃飯，也邀約伊與丁○○一同參加，才覺得被
    告很奇怪；在整個過程中，被告均未提到要聘請律師，也未
    曾聽聞過庚○○律師此人；伊之前在調查站及檢察官偵訊時
    所述均屬實在，部分所述與先前筆錄不符部分，係因時間太
    久忘記了（參本院卷第六六頁至第七九頁筆錄）。
  (四)雖被告持前詞為辯，並舉證人乙○○、甲○○、己○○○、
    柯永定等人證詞為據。另證人乙○○、甲○○於臺中市調查
    站、檢察官偵訊及本院審理時，亦均證稱：伊等均不知道被
    告與戊○○間經由丁○○、丙○及乙○○，而談妥被告要以
    三百萬元幫忙解決戊○○違反藥事法案件之官司，伊等均係
    事後聽聞丙○講的云云；證人己○○○於本院審理時，證稱
    ：伊在電話監聽譯文中被錄製關於「要把這一筆錢還給他們
    啦」之內容是指伊向被告借錢，要伊儘快償還被告云云；證
    人柯永定（即電話監聽譯文中之柯承憲）於本院審理時，證
    稱：伊在電話監聽譯文中被錄製關於「還有一百五十萬元咧
    」之內容是指要協助被告處理土地問題云云。然被告使用之
    行動電話號碼為0000000000號，丁○○使用之行
    動電話為0000000000號，丙○使用之行動電話為
    0000000000號，乙○○使用之行動電話為000
    0000000號、0000000000號，甲○○使用
    之行動電話為0000000000號，己○○○使用之行
    動電話為0000000000號等節，業據被告、證人丁○○、丙○、乙○○、甲○○、己○○○、柯永定於本院審
    理時供明及證述在卷。而觀以下通聯紀錄之對話內容（附於
    九十四年度偵字第二六四七號卷第七頁至第二三頁），茲摘
    要如下：
  1.九十三年四月十五日十六時五十三分（編號０）：
  (1)丙○稱　：喂，他叫我帶著，到桃園去，我帶到了。
    丁○○稱：唉，妳不是說，他叫妳寄？
    丙○稱　：對啊，然後他就說要；我也想說，親口跟人家說
　　　　　　　，要，有時候，電話中不方便說，對不對，我是
　　　　　　　．．．想這樣．．．
    丁○○稱：妳怎麼沒有跟我講咧，妳就這樣自己去哦？
    丙○稱　：對啊，我想說妳在忙，我就不敢跟妳講啊，我是
　　　　　　  想．．．，好啊，現在到達了。
    丁○○稱：歹勢，歹勢。
    ．．．
    丙○稱　：我就想說好啦，我反正親手交給你就好了，我就
　　　　　    想這樣。
    丁○○稱：唉喲，妳也跟我講一下，不然也幫妳出車錢，或
　　　　　    是什麼？
    ．．．
    丙○稱　：對，我本來要用匯的，他就講，不然我現在親手
　　　　　    交給他，我就說好啦，好啦，親手交給他。
    ．．．
    丙○稱　：．．．妳要不要跟大哥說？跟他說二句好了啦。
    辛○○稱：喂。
    丁○○稱：喂，大哥，不好意思，今，那個，忙得都沒有，
　　　　　　  沒有辦法招待你。
    辛○○稱：不要這麼講，不要讓妳．．．。
    ．．．
    丁○○稱：那這樣子，就麻煩丙○了。
    辛○○稱：我再跟丙○講，看怎樣那個？
    丁○○稱：好，謝謝。
  (2)此段為九十三年四月十五日丁○○受戊○○所託交付一百五
    十萬元現款予丙○轉交被告，丁○○本請丙○以匯款方式匯
    予被告，被告與丙○聯繫希望丙○本人親自送達至被告處，
    丙○始在未知會丁○○情況下，搭乘計程車前往桃園交付現
    款予被告，被告於桃園接獲現款後，並以電話與丁○○連絡
    後續問題由被告與丙○繼續商談，不方便在電話中提及。亦
    與證人丁○○、丙○前開證述情形相符。
  2.九十三年五月三十日二十二時九分許（編號２）：
  (1)丙○稱　：戊○○那個文下來了嗎？
  　辛○○稱：你們都不講，問那個幹嘛？
    丙○稱　：哪有說不講，他們說要下來拿．．．我怎麼知道
　　　　　    ．．．
    辛○○稱：你就叫他們來跟我說再說啊，不然那一件就不用
   　　　　　 說了。
　　．．．
  (2)此段乃證人丙○催促被告業已拿到一百五十萬元，並一直催
    促被告有關戊○○判決結果，亦與證人丁○○、丙○、戊○○證稱於交付一百五十萬元後，屢次向被告催促判決結果，
    卻均未有結論等情相符。
  3.九十三年五月三十日二十二時十三分許（編號３）；
  (1)丙○稱  ：那天去臺北，四月三十號那天，在天成飯店訂一
              桌，那一桌是丁○○出的，然後我們自己又帶酒
              ，又帶茶葉去，還有發小費，差不多花四萬多，
              再加上包計程車回來，總共差不多五萬就是了。
 　．．．
 　Ｂ女稱   ：這個人也沒有意思，做事情不是這樣啦。
   （即甲○○）
   丙○稱　 ：錢才拿第一期而已就搞這些有的沒的，以後要怎
   　　　　   麼配合。
   ．．．
   丙○稱　 ：第一攤的時候是阿國介紹我去的，不然我也不認
              識他。當時三個人都講好了，分多少都講好，賺
              多少都平分都是了。
   ．．．
   Ｂ女稱   ：還要再付多少？
　 丙○稱　 ：一百五十萬。
   Ｂ女稱　 ：還要一百五十萬啊？當時不是講好，事情辦好才
　　　　　  　付款？
   丙○稱   ：對啊，我現在不願給他了。．．．當時我也跟阿
              國講，那天我罵他，你今天我們同坐一艘船，我
              們在臺中，今天我們沒有互相，你去臺北給他收
              買，你頭殼壞掉，他現在十萬塊把阿國打死，以
              後你阿國別想要分那一百五十萬。你了解我的意
              思嗎？他現在就是用十萬塊來試探阿國，我有解
              釋給阿國聽，你今天被踢掉，不要在那邊叫，你
              豬啦！他十萬收買你的心啦。
   ．．．
   Ｂ女稱　 ：．．．我也讓阿國知道，可是他也要幫忙到底啊
              。妳可以這樣跟他說。
   丙○稱   ：他只是頭一次介紹認識而已，講起來這樣他也都
   　　　　　 沒罪啦，第一次二萬，第二次十萬，後來交錢什
              麼的他也都沒有那個的，．．．蔣仔也不要給他
              管了。
   ．．．
   丙○稱 　：沒有啦，那個一百五十萬已經跟人家拿，事後你
   　　　　   沒有幫人家處理，以後大家撕破臉，就很難看。
   　　　　　 ．．．。
　(2)此段乃證人丙○與證人甲○○之對話，證人丙○提及其與丁○○因本案已先花費二萬元、十萬元，被告業已拿到一百五
　　十萬元，尚有尾款一百五十萬元未拿，結果被告都未處理好
　  戊○○案件，尚出現阿國即乙○○是否已拿十萬元封口費好
    處之爭執。核與證人丁○○、丙○於臺中市調查站、檢察官
　　偵訊及本院審理時證述情節相符。亦與證人甲○○於臺中市
　  調查站陳稱於九十三年三、四月間某日，伊與丙○、丁○○
    及乙○○等人在某家餐廳吃飯，曾聽聞丙○與丁○○提及戊○○請託被告代為解決官司之事，代價為一百五十萬元，故
　  其方於電話中詢問丙○稱尾款若干，暨曾聽聞乙○○提及被
    告曾允諾事情辦妥後，會拿些錢給乙○○吃紅等語相符。
　4.九十三年五月三十一日十九時二十三分（編號４）：
  (1)乙○○稱：找我幹麻？
    丙○稱　：蔣仔那個已經拿了一百五十萬去了，他都不管，
　　　　　　　那你現在是要怎麼處理？
    乙○○稱：看你怎麼跟他說啊，看怎麼處理就怎麼處理了。
　　．．．
    丙○稱　：要處理啊，不然怎麼辦，不然他不辦，丟著．．
    乙○○稱：哪有可能不辦，那會死人的我沒騙你。
  (2)此段乃證人丙○與乙○○對話關於被告業已收款一百五十萬
  　元卻未處理戊○○案，如不儘快處理，問題會很嚴重。核與
  　前揭證人丁○○、丙○、戊○○證稱屢次催問被告處理情形
  　相符。
　5.九十三年六月十四日十三時三十五分許（編號５）：
  (1)丙○稱　：我問你那個蔣仔的事情，．．．戊○○怎麼說．
  　　　　　　．．，我跟他拿一百萬而已，COMMISSION五十萬
  　　　　　　我拿走了？
    阿國稱　：哪有這樣？
    （即乙○○）
    丙○稱　：你找一天上去找大哥，現在丁○○就這樣說啊，
　　　　　　　．．．，我一百五十萬沒有拿給他，他可能辦事
　　　　　　　情嗎？他現在這樣說到底是什麼情形？
    阿國稱  ：他在ㄌㄨㄥ（挑撥）啦。
    丙○稱  ：ㄌㄨㄥ．．．罵我們兩個女生罵到沒有一點好。
　　．．．
    （換丁○○接聽）
    丁○○  ：他說這兩個女人都不能信任，．．．過一陣子哪
    　　　　　天你有空，我們再去臺北問問看，反正他拿了錢
    　　　　　沒有辦事情，人家也會找他要回來，誰拿了誰就
    　　　　　要吐出來。沒什麼事啦，你去忙啦。
  (2)此段亦在陳述證人丁○○、丙○與乙○○間討論關於被告收
  　錢卻未處理戊○○案件之事，並邀約有空時要北上質問被告
  　處理情況。
  6.九十三年六月十四日十六時十一分許（編號７）：
  (1)丙○稱　：我要讓他以後沒有退休金啊。沒關係，陳定南很
  　　　　　　愛抓的。
    阿國稱  ：他也不知道是不是真的在那裡上班。
    （即乙○○）
    丙○稱　：有啦，那個名片都已經拿出來了，．．．人家張
    　　　　　宗保早就（把錢）準備好在等他了。
    阿國稱　：他確實在那裡工作？
    丙○稱　：有啦，人家之後還去天成給他一ㄊㄨㄚ咧，還找
    　　　　　飯店的女人，．．．。
    ．．．
　  阿國稱  ：不是啦，問題是他確實有在法務部上班嗎？
　　丙○稱　：不然人家為什麼說要給他退休金領不到。
  (2)此段乃證人丙○與乙○○討論被告究竟是否任職於法務部之
  　司法公家單位，如被告於收款後未依約將戊○○案件擺平，
    證人丙○則要對陳定南提出檢舉，讓身為公務員之被告退休
    金無著落。
  7.九十三年七月八日十九時十二分許（編號１３）：
  (1)乙○○稱：現在要怎麼處理啊？
  　辛○○稱：就照之前在餐廳講的啊。
    乙○○稱：不是啦。憑良心講，那天我在場，不能這樣說啊
    　　　　　，．．．，我們說文下來，．．．
    辛○○稱：你去問丙○啦，不要問我啦，這個主意也是丙○
    　　　　　講的，現在她要推得一乾二淨．．．
    乙○○稱：我跟你說的時候真的有說這樣，我怎麼知道後來
    　　　　　你說什麼．．．和李小姐說的時候，我說先拿一
    　　　　　半，後面再那個，．．．。
  (2)此段乃證人乙○○與被告談論等到戊○○案件發回後，再支
　　付一半的尾款，業據證人乙○○於臺中市調查站時陳述明確
　　。
　8.九十三年七月二十八日十九時十二分許（編號１９）：
  (1)辛○○稱：什麼時候下來我是不知道啦，因為我沒有問。當
  　　　　　　時就講好了一半一半，那件事情就解決了，那這
  　　　　　　一半又沒有拿半毛錢，我是要怎麼．．．我不知
  　　　　　　道啦，我就沒有問題了。
    乙○○稱：我意思是想問文什麼時候下來？
    辛○○稱：我沒辦法跟你確定文什麼時候下來啦．．．，從
    　　　　　頭到尾我這邊沒有拿到錢，我是要說什麼時候下
    　　　　　來？一半一半是公道的啊，是要我跟你說什麼？
    　　　　　社會事是這樣啊，你跟他說，說我的意思是這樣
    　　　　　啦．．．。
　(2)此段乃因被告未收到「那一半」即一百五十萬元，故不願再
　　與證人丙○、丁○○等人談擺平戊○○官司之事，業據證人
　　乙○○於臺中市調查站陳述明確。
　9.九十三年七月二十九日十七時四十三分許（編號２３）：
　(1)丙○稱　：．．．他（指被告）要把文丟著就丟著嘛！沒關
　　　　　　　係啊，我叫丁○○來把錢討回去嘛。
　　．．．
    丙○稱　：一毛錢都不給他了。我要叫戊○○一毛錢都不要
    　　　　　拿出來了。講什麼我拿五十萬，你背後又跟蔣仔
    　　　　　討十萬，到底什麼事情我怎麼知道，才交第一筆
    　　　　　錢你們就搞出這些事情．．．。
    乙○○稱：他（指被告）就說他沒有跟戊○○說，妳就說有
    　　　　　，是要聽誰的？
    丙○稱　：我跟你講，那天去問，他也有承認他有跑去跟張
    　　　　　宗保說，他也說我拿走五十萬，去ＫＴＶ的時候
　　　　　　　．．．，你老婆也有聽到，有沒有？
    乙○○稱：有啦，那天我老婆有聽到啦。．．．
　(2)此段乃證人丙○與乙○○談論九十三年六月十四日當日，其
　　二人與證人甲○○及被告等人在臺北縣土城市○○路某家Ｋ
　　ＴＶ包廂內，因為被告質疑丙○取走一百五十萬元中之五十
　  萬元而雙方起爭執，並為證人甲○○所知悉。而證人甲○○
    於臺中市調查站時亦陳稱當日伊在場，且丙○、乙○○與被
    告確實發生嚴重爭執。
  10.九十三年九月二十三日十四時四十九分許（編號３１）：
　(1)丁○○稱：沒用啦，過了啦，避不見面啦，在門口就被攔下
　　　　　　　來了，見不到人啦。
    丙○稱　：那我就找阿國跟他講。
    丁○○稱：對啊，戊○○說如果要調他做證人，他就要照實
    　　　　　講。因為他是受害人，而且他是證人，證人不用
    　　　　　請律師啦。他說他要照實講，到時候通通托出來
    　　　　　講，反正他就是虧一百五十萬，一百五十萬就是
    　　　　　從我過到你手，你再拿過去的，那個都有錄音帶
    　　　　　作證，那個都賴不掉，．．．。
　　．．．
　　丁○○稱：沒有啦，我就跟你說在門口警衛室人家就打內線
　　　　　　　電話上去問，門口還要登記，司法院那個要登記
　　　　　　　啦，．．．戊○○說我們都在跟他裝肖仔，要錢
　　　　　　　的時候一天打三次電話都沒關係，．．．現在有
　　　　　　　問題了，都避不見面，理都不理。
　(2)此段乃證人丁○○向證人丙○抱怨其前往司法院要質問被告
　　處理情形，卻無法如願，戊○○亦開始質疑丙○、丁○○及
　  被告等人是否有能力處理好其所犯的案件。
  (五)由以上電話監聽譯文內容，證人丙○、丁○○確實提及為處
  　理戊○○案件，業已輾轉交付被告一百五十萬元之事實，乃
    被告接受前開金錢後，並未處理，以致引發後續乙○○、丙○及丁○○談論是否前往司法院尋找被告出面解決，及事後
    戊○○懷疑丙○侵吞款項之事至明。雖於譯文內並未明白提
　  及被告坦承有收受一百五十萬元款項之事，然被告並不否認
    於九十三年四月十五日確實在桃園「真鍋咖啡廳」與證人丙○、乙○○及甲○○等人會面乙情；而戊○○係經由丁○○
    ，再輾轉經由丙○、乙○○才認識被告，本案之聯絡模式亦
  　採取戊○○與丁○○連絡，丁○○與丙○連絡，丙○再與被
    告連絡之方式，業據證人戊○○、丁○○、丙○證稱明確，
    亦與上開電話監聽譯文顯示，電話多由被告與乙○○、乙○○與丙○、丙○與丁○○互打之聯絡方式相符。則證人戊○○、丁○○與丙○間之交錢與否，固然僅有其等彼此知情，
    然依證人丙○於九十三年四月十五日十六時五十三分與證人
    丁○○之電話通聯紀錄（編號０）顯示，初始證人丁○○以
　　為證人丙○應被告指示，將一百五十萬元現款以匯款方式寄
　  予被告，方於譯文中顯示「丁○○稱：妳不是說，他叫你寄
    ？」之內容，迨至證人丙○告稱是被告要求其本人親自拿款
    交付後，始隻身搭乘計程車親赴桃園交予被告，並於到達桃
    園與證人丁○○通話後確認錢業已交由被告收受後，再由被
    告與丁○○接聽電話等情。依其等上開對話內容前後文義，
　　顯係證人丙○原本打算以匯款方式直接匯予被告收受，因被
　  告質疑可能留下憑證，而索賄乙事甚屬敏感，故證人丙○打
    算親口與被告商談，因而在未告知證人丁○○情況下隻身北
    上，並依約將一百五十萬元如數交付被告收受後所言，堪以
    認定。而乙○○一開始即因為丁○○、戊○○案件而仲介丙○、丁○○認識被告，九十三年四月十五日適為證人乙○○
　　欲前往桃園就診日期，並由友人甲○○駕車搭載北上，然證
　  人乙○○與甲○○等人於中途搭載證人丙○北上桃園與被告
    會面後，竟未再前往醫院看診，而留在「真鍋咖啡廳」內，
    足見證人乙○○與甲○○對於證人丙○即將交付一百五十萬
　　元予被告收執乙節甚為明瞭，否則何以千里迢迢地自臺中北
　  上桃園看診，卻僅因搭載證人丙○與被告碰面，而未逕自離
    去看診，顯與常情有違。況且證人丙○無論於臺中市調查站
　　詢問、檢察官偵訊抑或本院審理時，均證稱他們二人應當知
　  道，因為當時大家都同坐一桌喝飲料等語可明，則證人乙○○與甲○○均證稱不知有交付金錢乙事云云，顯無可採，不
    足為有利於被告之認定。
  (六)被告雖於本院九十四年八月十七日審理時辯稱：
  1.伊於上開(四)之2.（編號２）通話譯文「你就叫他們來跟我說
    再說啊，不然那一件就不用說了」之意思，是指戊○○案件
    為何不自行與庚○○律師聯絡，丙○是局外人，無須多加過
    問，才有上開對話內容（參本院卷第一六八頁筆錄）。然證
    人戊○○、丁○○與丙○於本院審理時經隔離訊問後，均一
　　致證稱：當時委託被告以一百五十萬元處理本案，就是希望
　  被告能透過其司法界的人脈來解決戊○○案件，從未提到要
    聘請律師，也從未聽聞或與庚○○律師接洽過等詞明確。證
    人庚○○於本院同日審理時，亦於具結後明白證稱：伊並不
　　記得被告有問伊關於戊○○案件之事（參本院卷第一四三頁
　  筆錄），此與證人戊○○、丁○○、丙○等人所述相符。既
    此，被告何以供稱是因為戊○○未與庚○○律師連絡緣故才
    有上開對話內容，顯然不符。況且，被告於本院審理時辯以
    上情，亦與其於臺中市調查站詢問時供稱：丙○所謂「戊○○那個文」，是指戊○○上訴案是否發回更審，如果發回更
    審，再包紅包給伊，而因為戊○○與丁○○都未與伊談到律
    師費用的問題，故伊要丙○不要再談該案件等情詞（參九十
    三年度他字第一三四二號卷第八０頁被面、第八一頁筆錄）
    不同。益見被告前後供詞亦屬不一至明。
  2.伊於上開(四)之7.（編號１３）之通話譯文「就照之前在餐廳
    講的啊」、「這個主意也是丙○講的」之意思，是指伊後來
　　發現關於向戊○○拿錢之事，都是丙○與乙○○自導自演，
　  才打電話告知戊○○其遭騙云云（參本院卷第一六八頁筆錄
    ）。惟與其在臺中市調查站所稱因為丁○○、戊○○遲未支
    付律師費用，故伊要求直接與其二人見面，不要再經過丙○
    ，該段內容所指的是律師費用等情（參九十三年度他字第一
    三四二號卷第八一頁背面、第八二頁筆錄）不符。況且，被
    告供稱本案曾找庚○○律師研究過案情，然證人庚○○於本
    院審理時則明確證述並未有此事，已如前述，遑論有何律師
    費用可言。且遍觀卷內電話監聽譯文，無論何人與何人之對
　　話，即便在被告與乙○○或丙○之對話間，均未提及要請律
　  師解決本案之事，而被告本身並未具有律師身分，為其所是
    認，果被告真欲幫忙戊○○聘請律師解決問題，何以身為當
    事人之戊○○從未與被告介紹之律師碰面或研究案情，均透
    過被告傳達訊息，甚至連被告所辯稱之律師費用也由被告出
    面與戊○○等人洽談，實有可疑，足見被告辯解前後不一且
    不可信。
  3.伊於上開(四)之8.（編號１９）之通話譯文「什麼時候下來我
    是不知道啦，因為我沒有問。當時就講好了一半一半，那件
　　事情就解決了，．．．」、「我沒辦法跟你確定文什麼時候
　  下來啦．．．，從頭到尾尾我這邊沒有拿到錢，我是要說什
    麼時候下來？一半一半是公道的啊，是要我跟你說什麼？社
    會事是這樣啊，你跟他說，說我的意思是這樣啦．．．。」
    之內容都是他們（乙○○）說的，伊到後來才知道所謂「一
　　半一半」就是指戊○○案件的事云云（參本院卷第一六八頁
　  、第一六九頁筆錄）。惟此部分亦與其在臺中市調查站所稱
    ：該段譯文所稱「一半一半」就是指伊與張溪泉、張溪和間
    土地糾紛，乙○○也知情，故該「一半一半」意思是指處理
    該土地案件之前金與尾款各為一百五十萬元的意思等情不符
    （參九十三年度他字第一三四二號卷第八三頁背面、第八四
    頁筆錄）。而證人乙○○於本院九十四年八月三日審理時，
    亦明白證稱：伊根本不認識張溪泉、張溪和等人，亦不知該
    二人有積欠被告一百五十萬元等語（參本院卷第九七頁筆錄
    ）；證人張溪泉於九十四年一月十一日臺中市調查站詢問及
    同日檢察官偵訊時，均證稱：伊並不認識張溪和，約於四、
    五年前伊欲出售土地，由被告代理尋找買主，後來出售給伊
    親弟張炳煌，當時被告有拿一百五十萬元仲介費用，是在九
    十年間經由法院民事判決確定後就未再與被告有所來往等詞
    ，亦經證人張炳煌於同日詢問、偵訊時證明屬實。足見被告
    與證人張溪泉、張炳煌間糾紛早於九十年間業已處理完畢，
    證人乙○○於本院審理時並具結證稱伊並不認識張溪泉或張
    溪和等人，則被告豈有可能於九十三年七月二十八日與乙○○之對談時，提及所謂「一半一半」就是指張溪泉兄弟之土
    地案，而證人乙○○竟又未有任何存疑，反而與被告對談流
    利？顯違常情。益徵被告前開辯解亦無足採。
  (七)證人己○○○雖於本院九十四年八月十七日審理時具結證稱
    ：在伊於九十三年八月五日二十二時十五分許與被告之對話
    中（編號二七，參九十三年度偵字第二六四七號卷第二０頁
    ），被告所提及「我跟你講．．．，他講重話了，他說星期
    一之前．．．最慢星期一啦．．．，要把這一筆錢還給他們
    啦。你懂嗎？」之內容，是指伊向被告借錢約三、四十萬元
    ，還沒有還清，要趕快還給被告的意思等語（參本院卷第一
    六０頁筆錄）。被告聽聞證人證述內容後雖未表明意見，然
    觀被告於臺中市調查站接受詢問時，供稱：伊向地下錢莊借
    錢後再借給證人己○○○，該段內容就是說地下錢莊的人已
    經講重話，要趕快還錢之語（參九十三年度他字第一三四二
    號卷第八四頁背面、第八五頁筆錄）。惟經本院質以知否向
    被告所借之錢何來，證人許陳振新則證稱：伊並不知道被告
    的錢何來，但被告都沒有向伊收取利息，也未約定歸還期限
    ，只要被告有催，伊就償還，現在已經沒有欠被告任何款項
    云云（參本院卷第一六一頁、第一六二頁筆錄）。果被告確
    係向地下錢莊借錢後，再貸予證人己○○○，則被告經濟狀
    況甚為拮据不佳，自顧不暇，豈有可能再向收取高額利息之
    地下錢莊借錢後，再轉借予證人己○○○，且又未收取任何
    利息，實違反人性與常情，顯然不足採信。且依同上通話監
    聽譯文（編號一四）顯示被告與己○○○之對話，被告於該
    次通話內容提及「被駁回」，且證人己○○○允諾再查詢看
    看等內容，證人己○○○於本院同日審理時雖證稱：該部分
    係指伊向教育部申請協會許可之內容遭駁回一情，已與被告
    於臺中市調查站供稱其曾透過證人己○○○去閱覽戊○○案
    件進度，己○○○並表示該案可以發回更審，嗣因乙○○告
    知戊○○案件被駁回，故伊要求己○○○打電話再去了解等
    語（參九十三年度他字第一三四二號卷第八二頁背面筆錄）
    不符，證人己○○○竟又表明不認識戊○○，從未告知被告
    上開內容，也從未了解戊○○案何以遭駁回等情（參本院卷
    第一六二頁筆錄）。足見證人己○○○所述與被告所辯各情
    俱屬不符，顯難為有利於被告之認定。再者，另證人柯永定
    雖於本院九十四年八月十七日審理時，亦具結證稱：在伊於
    九十三年七月二十八日十九時十六分許與被告之對話中（編
    號二０，參九十三年度偵字第二六四七號卷第一七頁），被
    告所提及「還有一百五十萬咧」之內容，伊剛開始還不知道
    是何款項，後來被告提到是他替別人處理土地問題，而別人
    沒有給他錢的事等語（參本院卷第一六三頁筆錄）。然被告
    所供稱之土地問題早在九十年間即已處理完畢，業據證人張
    溪泉、張炳煌證明屬實，已如前述，被告何以又於九十三年
    七月之對話內容，再度對三年餘前之舊事重提？何況，證人
    柯永定於本院同日審理時，亦證稱：同上（編號一六）之通
    話內容，被告提及有人北上找他，被告邀約伊與他一同處理
    ，而且被告要求伊坐別桌，以免讓對方發現等內容，也是指
    積欠被告土地處理款項一百五十萬元者，要北上與被告理論
    ，故被告要求伊出面幫忙處理等詞（參本院卷第一六三頁、
    第一六四頁筆錄）。如果是證人張溪泉、張炳煌或他人積欠
    被告達一百五十萬元款項，則證人張溪泉等人躲避被告唯恐
    不及，豈膽敢北上向被告尋仇，顯與常情有違。是證人己○○○上開證述內容亦不足為有利於被告之認定。
  (八)參諸本案經委由法務部調查局針對被告、甲○○、丙○及乙○○等人進行測謊，除證人乙○○因經數字測試未獲致有效
    生理反應模式，不宜進行測謊外；其中被告稱「渠沒有以司
    法單位人員名義與丁○○等人晤面；渠沒有向丁○○索取官
    司活動費；丙○沒有將丁○○支付的官司活動費款項轉交給
    渠」等問題經測試均呈情緒波動反應，研判有說謊；甲○○
    稱：「渠不知道辛○○有無向丁○○索取官司活動費；渠不
    知道丙○有無將丁○○的官司活動費轉交給辛○○」等問題
    經測試均呈情緒波動反應，研判有說謊；丙○稱「辛○○有
    以司法單位人員名義與渠等人晤面；辛○○有向丁○○索取
    官司活動費；渠有將丁○○支付的官司活動費款項轉交給辛○○」等問題經測試均無情緒波動反應，研判未說謊等節，
    有該局九十四年三月二十二日調科參字第０九四００一二八
    三四０號檢送之測謊報告書及測謊鑑定過程參考資料各乙份
    為證。適亦足徵被告前開辯解稱均未收受一百五十萬元款項
    ，未偽稱為司法單位人員，未詐騙戊○○款項云云，暨證人
    甲○○前開證稱伊對於本案均不知情，沒有當場見聞丙○有
    交付一百五十萬元予被告云云均屬不實。證人丙○、丁○○
    及戊○○等人均證稱被告確實佯稱可以其他非正常管道擺平
    戊○○遭判處罪刑之違反藥事法案件，因而由戊○○提出一
    百五十萬元現款，再輾轉由丁○○、丙○交付被告，而被告
    卻未依約幫忙處理戊○○案件，導致戊○○案件目前仍未發
    回等節，即堪採信。被告雖辯稱其於測謊前未睡覺，情緒不
    穩云云，惟其係經測謊人員評估其身心狀況後，認仍適宜施
    作測謊鑑定之情況下始予施作，此觀另名證人乙○○即因未
    能通過數字測試認不適宜接受測謊而未予施作可明，此有測
    謊鑑定過程參考資料內附測謊程序說明、測謊同意書、身心
    狀況調查表、數字測試生理記錄圖、測謊問卷內容題組、生
    理紀錄圖、測謊儀器運作情形、測謊施測環境評估、施測者
    專業資格證明、其他測謊文獻資料等件附卷可按（參九十三
    年度偵字第二六四七號卷第四八頁至第六九頁），足見被告
    接受測謊時之身心因素、客觀環境均無不適之情況，自無足
    以影響其施測結論，併予敘明。
　(九)綜上所述，被告前開辯解均要無足取。本件事證業臻明確，
　  被告犯行至堪認定。
二、核被告所為，係犯刑法第三百三十九條第一項之詐欺取財罪
    。被告前曾於八十八年間因賭博案件，經臺灣板橋地方法院
　　判處有期徒刑五月得易科罰金確定，於九十年三月一日易科
　  罰金執行完畢等節，有臺灣高等法院被告全國前案紀錄表乙
    紙在卷可徵，其於前案執行完畢後五年內再犯本案有期徒刑
    以上之罪，為累犯，依刑法第四十七條規定加重其刑。爰審
    酌被告利用證人戊○○欲免其牢獄之災，認有機可趁，假藉
    司法人員名義對外行賄，騙取證人戊○○一百五十萬元，非
    但未幫忙處理，反而迭次向其索取尾款，嚴重破壞司法威信
    ，莫此為甚，犯後飾詞否認犯行，態度不佳，顯然毫無悔意
    等一切情狀，量處如主文所示之刑。公訴人雖具體求處有期
    徒刑三年，本院考量被告詐得金額，認量處如主文所示刑度
    為適當，併此陳明。
據上論斷，應依刑事訴訟法第二百九十九條第一項前段，刑法第
三百三十九條第一項、第四十七條，罰金罰鍰提高標準條例第一
條前段，判決如主文。
中　　　華　　　民　　　國　　94　年　　9　　月　14 　日
                        臺灣臺中地方法院刑事第四庭
                            審判長法　官  黃文進
                                  法  官  吳進發
                                  法  官  賴妙雲
右正本證明與原本無異。
如不服本判決，應於送達後十日內向本院提出上訴狀 （須附繕
本） ，上訴於台灣高等法院台中分院。
                                  書記官  孫曉鳳
中　　　華　　　民　　　國　　94　年　　9　　月　14 　日
附錄論罪科刑法條
刑法第三百三十九條第一項
第  339 條  (普通詐欺罪)
            意圖為自己或第三人不法之所有，以詐術使人將本
            人或第三人之物交付者，處五年以下有期徒刑、拘
            役或科或併科一千元以下罰金。
            以前項方法得財產上不法之利益或使第三人得之者
            ，亦同。
            前二項之未遂犯罰之。
